最  高  行  政  法  院  裁  定
111年度聲再字第96號
聲  請  人  詮達保險代理人有限公司
            佑達保險經紀人有限公司
兼  共  同
代  表  人  謝明星              
上列聲請人因與相對人臺中高等行政法院等間退還稅款等事件，
對於中華民國111年1月27日本院110年度抗字第259號裁定，聲請
再審，本院裁定如下：
　　主  文
再審之聲請駁回。
再審之聲請訴訟費用由聲請人負擔。
　　理  由
一、按對於確定裁定聲請再審，應依行政訴訟法第283條準用第2
    77條第1項第4款之規定表明再審理由，此為必須具備之程式
    。所謂表明再審理由，必須指明確定裁定有如何合於再審事
    由之具體情事，始為相當。倘僅泛言有何條款之再審事由，
    而無具體情事者，尚難謂已合法表明再審理由。如未表明再
    審理由，法院無庸命其補正。
二、臺中高等行政法院(下稱原審法院)108年度訴字第201號裁定
    (下稱原裁定)主文：「原告（即聲請人，下同）請求被告臺
    中高等行政法院給付新臺幣650萬元、被告臺灣臺中地方法
    院給付新臺幣162.5萬元、被告臺灣臺中地方檢察署給付新
    臺幣325萬元、被告臺灣高等法院臺中分院給付新臺幣162.5
    萬元、被告法務部調查局臺中市調查處給付新臺幣325萬元
    之部分，均移送臺灣臺中地方法院。原告請求被告最高行政
    法院給付新臺幣162.5萬元、被告臺北高等行政法院給付新
    臺幣325萬元、被告最高檢察署給付新臺幣650萬元之部分，
    均移送臺灣臺北地方法院。」聲請人不服原裁定，提起抗告
    ，復經本院110年度抗字第259號裁定（下稱原確定裁定）駁
    回其抗告確定，聲請人猶不服，主張原確定裁定有行政訴訟
    法第273條第1項第1款、第2款及同條第3項再審事由，聲請
    再審。
三、聲請意旨略謂：㈠原確定裁定以行政法院就國家賠償之訴，
    原則上並無受理訴訟的權限。倘當事人請求之國家賠償事件
    ，與其提起之行政訴訟，非基於「同一原因事實」者，即與
    行政訴訟法第7條規定國家賠償事件得適用行政訴訟程序「
    附帶」提起損害賠償訴訟之要件不合，行政法院對該國家賠
    償事件自無審判權，行政法院應依職權裁定移送至受理訴訟
    權限之民事法院。而聲請人上開損害賠償之請求，與聲請人
    本件提起之退還稅款給付訴訟及確認訴訟，顯非「基於同一
    原因事實」，即與行政訴訟法第7條規定之要件不合，行政
    法院並無審判權，原審法院依職權將此部分國家賠償事件以
    裁定移至有受理訴訟權限之民事管轄法院，依法自無不合。
    且以移送民事庭無須徵詢當事人有關國家賠償為由，裁定駁
    回聲請人之抗告，與100年公報第100卷第25期院會紀錄：伍
    、通過附帶決議2項：立法通過行政訴訟法增修關於「國家
    賠償」2則決議文主張應由行政法院審理背道而馳。又修正
    通過之行政訴訟法第216條規定撤銷或變更原處分或決定之
    判決，就其事件有拘束各關係機關之效力。原處分或決定經
    判決撤銷後，機關須重為處分或決定者，應依判決意旨為之
    。前2項判決，如係指摘機關適用法律之見解有違誤時，該
    機關即應受判決之拘束，不得為相左或歧異之決定或處分。
    前3項之規定，於其他訴訟準用之。㈡本院109年度判字第252
    號判決係原告提起課予義務訴訟【為森林法事件(無法源依
    據)】，非本件聲請人主張提起確認訴訟(給付訴訟)之訴【
    退還自繳款(有法源依據)】，因此，原裁定引述本院109年
    度判字第252號判決意旨有所誤解。又聲請人主張應適用本
    院109年度判字第49號裁判選輯「薪資所得衍生營利事業所
    得」詮釋之判例抑適用為本院72年度判字第336號「股票之
    免扣繳衍生綜合所得稅」詮釋之判例或本院109年度判字第4
    36號「商譽攤提衍生營利事業所得」詮釋之判例，是本院法
    官對於行政訴訟法第213條規定詮釋不同之判例，與原審法
    院法官認知落差有嚴重之見解歧異等語。經核聲請人聲請再
    審狀內表明之再審理由，無非係對於前訴訟程序爭議事項之
    理由，重述前訴訟程序所為主張而為前訴訟程序確定裁判所
    不採之理由，再予爭執。而對於原確定裁定以其抗告無理由
    予以駁回，究有何合於法定再審事由之具體情事，則未據敘
    明，依上述規定及說明，難認已就本院原確定裁定是否有行
    政訴訟法第273條第1項第1款、第2款及同條第3項再審事由
    為具體之指摘。從而，聲請人泛引行政訴訟法第273條第1項
    第1款、第2款及同條第3項規定，為本件再審之聲請，其聲
    請自非合法，應予駁回。又聲請再審係對於確定裁定所設救
    濟程序，自應針對已受裁定之當事人及事項始得提起，原裁
    定既僅列原審法院、本院、臺北高等行政法院、臺中地院、
    臺中地檢署、最高檢察署、臺中高分院及臺中市調處為相對
    人，詎聲請人於聲請狀中除列前述8個機關為相對人外，增
    列非原裁定當事人之財政部中區國稅局為相對人，於法自有
    不合，應併予駁回。
四、據上論結，本件聲請為不合法。依行政訴訟法第283條、第2
    78條第1項、第104條、民事訴訟法第95條、第78條、第85條
    第1項前段，裁定如主文。
中　　華　　民　　國　　111　 年　　7　 　月　　28　  日
                    最高行政法院第一庭
                        審判長法官  吳  東  都　
                              法官　陳  秀  媖
                              法官　王  俊  雄
                              法官　侯  志  融
                              法官　林  妙  黛
　　　　　　　　　　　　　　　
以  上  正  本  證  明  與  原  本  無  異
中　　華　　民　　國　　111 　年　　7 　  月　　28 　 日
　　　　　　　　　　　　　　　書記官  林  郁  芳